【裁判字號】    90,易,11
【裁判日期】    900130
【裁判案由】    傷害
【裁判全文】
臺灣屏東地方法院刑事判決                              九十年度易字第一一號
    公  訴  人  臺灣屏東地方法院檢察署檢察官
    被      告  丙○○
右列被告因傷害案件，經檢察官提起公訴（八十九年度偵字第六七四八號），本院判
決如左︰
    主  文
丙○○傷害人之身體，累犯，處有期徒刑伍月，如易科罰金，以佰元折算壹日。
    事  實
丙○○曾於民國（下同）八十七年一月十二日因麻醉藥品管理條例案件，經法院判處
有期徒刑五月確定，並於八十七年十月三日執行完畢；又於八十九年十月九日因毒品
危害防制條例，經法院判處有期徒刑一年二月確定，尚未執行，現因停止戒治交付保
護管束中（二犯）。猶不思悔改，丙○○與甲○○曾係夫妻關係（現已離婚），具有
家庭暴力防治法所定義之家庭成員關係，於八十九年十月二日十三時許，在屏東縣佳
冬鄉○○村○○路二四三號（戶籍重編前為屏東縣佳冬鄉○○村○○街二二０號），
因甲○○不滿王美貴在該處與丙○○泡茶聊天，並與王美貴發稱口角，丙○○竟基於
傷害之故意，出手毆打甲○○，致其受有腦震盪、頭部多處血腫各約三Ｘ二Ｘ二公分
、胸部多處挫傷、血腫及瘀青等傷害。案經甲○○訴由屏東縣警察局枋寮分局移送臺
灣屏東地方法院檢察署檢察官偵查起訴。
    理  由
一、訊據被告丙○○矢口否認有傷害告訴人甲○○之犯行，辯稱當時係告訴人與王美
    貴發生口角，且相互拉扯，其遂出手將其二人分開，隨即與王美貴一同離開，並
    未出手毆打告訴人等語。惟查右揭事實，不惟據告訴人先後於警、偵訊及本院審
    理中指訴綦詳，核與在場證人即被告與告訴人所生之女乙○○於警訊與本院審理
    中結證情節相符，而證人乙○○為被告與告訴人之女，且被告與證人乙○○間並
    無特別之怨隙，此已經被告、告訴人及證人乙○○於本院審理中陳明，衡情證人
    當無刻意為迴護其母而故意陷其父即被告於罪之必要，是證人乙○○之詞應堪採
    信，至告訴人受有前開傷害，則有枋寮醫院所出具之診斷證明書二紙在卷可稽。
    另證人王美貴雖到庭結證稱，案發當時，是告訴人與證人乙○○於進屋後即共同
    出手打她，被告見狀即將其三人拉開，其與被告隨即離去，並未曾見被告出手毆
    打告訴人等語，然證人王美貴為被告之友人，案發前並與被告一同在屋內聊天，
    且本案係因告訴人與證人王美貴口角所衍生之糾紛所致，是證人王美貴所言，自
    不免對被告有所迴護，尚難遽行採信，附此說明。被告罪證明確，其辯解不足採
    信，犯行洵堪認定。
二、核被告所為，係犯刑法第二百七十七條第一項之罪；被告前於八十七年一月十二
    日因麻醉藥品管理條例案件，經法院判處有期徒刑五月確定，並於八十七年十月
    三日執行完畢，此有台灣高等法院被告全國前案紀錄表可稽，於五年內再犯有期
    徒刑以上之本罪，為累犯，應依法加重其刑。審酌被告前有違反麻醉藥品管理條
    例及毒品危害防制條例案件之前科，現尚有有期徒刑一年二月尚未執行，有其前
    科表可憑，竟仍不知警惕，收斂其言行，動輒因故即出手傷人、其與告訴人前為
    夫妻關係、以徒手傷人為犯罪手段、告訴人所受之傷為腦震盪、頭部多處血腫各
    約三Ｘ二Ｘ二公分、胸部多處挫傷、血腫及瘀青等傷害、犯罪動機、目的、犯後
    一再否認犯行，且迄未對告訴人為道歉或賠償等一切情況，量處如主文所示之刑
    ，並諭知易科罰金之折算標準。
據上論斷，應依刑事訴訟法第二百九十九條第一項前段，刑法第二百七十七條第一項
、第四十七條、第四十一條、罰金罰鍰提高標準條例第一條前段、第二條，判決如主
文。
本案經檢察官劉俊儀到庭執行職務。
中      華      民      國      九十      年      一      月    三十    日
                                      臺灣屏東地方法院刑事第二庭
                                          法  官    莊鎮遠
右正本證明與原本無異。
對於本判決如有不服應於收受送達後十日內向本院提出上訴書狀上訴於台灣高等法院
高雄分院並按他造當事人之人數附具繕本。
                                          書記官    吳光璵
中      華      民      國      九十      年      一     月     三十    日
附錄本判決論罪之法條：
中華民國刑法第二百七十七條
 (普通傷害罪)
傷害人之身體或健康者，處三年以下有期徒刑、拘役或一千元以下罰金。
犯前項之罪因而致人於死者，處無期徒刑或七年以上有期徒刑；致重傷者
，處三年以上十年以下有期徒刑。


司法院資訊處製作；財團法人民間司法改革基金會備份。
